臺灣高雄地方法院民事判決            100年度小上字第136號
上  訴  人  鄭秀英
被 上訴 人  兆豐國際商業銀行股份有限公司
法定代理人  蔡友才
上列當事人間請求清償消費款事件，上訴人不服本院高雄簡易庭
民國100 年9 月22日100 年度雄小字第1854號第一審判決提起上
訴，本院管轄之第二審合議庭裁定如下：
    主    文
上訴駁回。
第二審訴訟費用新台幣壹仟伍佰元由上訴人負擔。
    理    由
一、按對於小額程序第一審判決之上訴，非以其違背法令為理由
    ，不得為之；又上訴狀內應記載上訴理由，表明下列各款事
    項：1.原判決所違背之法令及其具體內容。2.依訴訟資料可
    認為原判決有違背法令之具體事實，於民事訴訟法第436 條
    之24第2 項、第436 條之25分別定有明文。是以，對小額訴
    訟程序之第一審判決提起上訴時，其上訴狀或理由書應具體
    指摘原判決有何不適用法規或適用法規不當之情形，並揭示
    該法規之條項或其內容；若係成文法以外之法則，應揭示該
    法則之旨趣；倘為司法院解釋或最高法院之判例，則應揭示
    該判解之字號或其內容；如依民事訴訟法第469 條第1 款至
    第5 款所列情形為理由時，其上訴狀或理由書應揭示合於該
    條款之事實。如其上訴狀未依此項方法表明理由，即應以裁
    定駁回其上訴。
二、上訴意旨略以：被上訴人屢次頻繁去電伊本人或公司向伊催
    討債務，態度不佳，已影響伊之工作職務及母親生活安寧。
    伊曾向行政院金融監督管理委員會申訴，被上訴人亦因此停
    止此項行為，惟不數月，近期又故態復萌。伊因積欠債務，
    每月薪資遭強制執行三分之二，生活困難，每月至多僅能以
    新臺幣（下同）1,000 元為度向被上訴人清償，然被上訴人
    態度始終強硬，拒絕伊之清償條件，為此，爰提起本件上訴
    。
三、經查：本件上訴人之上訴理由所言，均係事實之陳述，並未
    具體表明原審判決有何不適用法規、適用法規不當、或有何
    民事訴訟法第469 條所列各款之情形，難認對該判決之如何
    違背法令已有具體之指摘，依前揭說明，其上訴為不合法，
    應予駁回。若上訴人確有「不能清償債務或有不能清償之虞
    」，得循消費者債務清理條例向法院聲請開始更生或清算以
    資救濟，附此敘明。
四、按於小額訴訟之上訴程序，法院為訴訟費用之裁判時，應確
    定其費用額，民事訴訟法第436 條之19第1 項、第436 條之
    32第1 項定有明文。本件第二審裁判費用為1,500 元，應由
    上訴人負擔，爰併為裁定如主文第2 項所示。
五、據上論結，本件上訴為不合法，依民事訴訟法第436 之32第
    1 項、第2 項、第436 條之19第1 項、第444 條第1 項前段
    、第95條、第78條，裁定如主文。
中    華    民    國   100    年    11    月    22    日
                  民事第三庭審判長  法  官  黃宏欽
                                    法  官  楊淑珍
                                    法  官  陳樹村
以上正本係照原本作成。
本裁定不得抗告。
中    華    民    國   100    年    11    月    22    日
                                    書記官  葉姿敏